---
title: "Final_Plot_Evaluation"
format: html
---
## 0. Alle daten zu csv zusammenfügen
Hinzufügen der datein und erstellen der os und application_os spalte
```{r}
library(jsonlite)
library(dplyr)
library(purrr)
library(readr)

# Ordner mit den Ergebnisdateien
folder_path <- "/home/silas/PycharmProjects/BA/correlated_flows.jsonl/"

files <- list.files(
  path = folder_path,
  pattern = "\\.jsonl$",
  full.names = TRUE
)

df <- map_dfr(files, function(file_path) {
  data <- stream_in(file(file_path), verbose = FALSE)
  # erweitert spalten um weitere analysen zu ermoeglichen. 
  data <- data %>%
    mutate(source_file = basename(file_path))

  if ("client_id" %in% names(data)) {
    data <- data %>%
      mutate(
        os = case_when(
          client_id %in% c("windows-client-01", "windows-client-02") ~ "win",
          client_id %in% c("linux-mint-client-01", "linux-arch-client-01") ~ "linux",
          TRUE ~ NA_character_
        )
      )
  } else {
    data <- data %>%
      mutate(os = NA_character_)
  }

  if ("application" %in% names(data)) {
    data <- data %>%
      mutate(
        application_os = if_else(
          !is.na(application) & application != "" & !is.na(os) & os != "",
          paste0(application, "_", os),
          NA_character_
        )
      )
  } else {
    data <- data %>%
      mutate(application_os = NA_character_)
  }

  data
})

write_csv(df, "combined_results.csv")
```


## 1. Gemeinsame Konfiguration und Grundfunktionen

Der folgende Block definiert die globale Konfiguration, die verwendeten Flow-Merkmale, die Datenaufbereitung, die Distanzfunktionen, die Hauptcluster-Bewertung und die gemeinsamen PAM-Wrapper.


```{r}
# Benötigte Pakete für Datenmanipulation, Visualisierung und PAM-Clustering.
library(tidyverse)
library(cluster)


# Einstellungen
# ------------------------------------------------------------

# Globale Eingabedatei und Zielkonfiguration der Auswertung.
input_file <- "combined_results.csv"
selected_endpoint_filter <- "/index.html"

eval_label <- "application"   # z.B. "application", "application_os", "os", "client_id"
k_fixed <- 4

balance_n_per_label <- 2500
balance_seed <- 42   # seed entsprechend verändern
min_relevant_share <- 0.05
set.seed(balance_seed)


# -------------------- Hinweis!!!
# Stichprobenerzeugung für die unbalancierte Datensatzversion. andernfalls auskommentieren
#set.seed(balance_seed)

# Erzeugt eine reproduzierbare Stichprobe von 10 000 Verbindungen und schreibt sie in eine eigene CSV-Datei
#readr::read_csv("combined_results.csv", show_col_types = FALSE) %>%
#  dplyr::slice_sample(n = 10000) %>%
#  readr::write_csv("combined_results_sample_10000.csv")

#input_file <- "combined_results_sample_10000.csv"

# ------------------------------------------------------------

# Numerische Flow-Merkmale. dieser werden vor der Distanzberechnung logarithmiert und standardisiert
flow_numeric_features <- c(
  "flow_duration",
  "packet_count_total",
  "packet_count_client_to_server",
  "packet_count_server_to_client",
  "bytes_total",
  "bytes_client_to_server",
  "bytes_server_to_client",
  "mean_packet_size",
  "mean_packet_size_client_to_server",
  "mean_packet_size_server_to_client"
)

# Verhältnismerkmale werden nicht durch Logarithmierung standardisiert.
flow_ratio_features <- c(
  "bytes_ratio_client_to_server",
  "packets_ratio_client_to_server"
)

flow_features <- c(flow_numeric_features, flow_ratio_features)

# ------------------------------------------------------------
# ------------------    Hilfsfunktionen
# ------------------------------------------------------------



# Funktion sammelt für jedes ausreichend große Label dieselbe Anzahl Beobachtungen. Balancierter Datensatz, reduziert auf genau n_per_label Zeilen für Lable. gibt es nicht genug beobachtungen pro lable entfallen die Lables

balance_by_label <- function(data, label_col, n_per_label, seed = balance_seed) {
  set.seed(seed)
  
  data %>%
    filter(!is.na(.data[[label_col]]), .data[[label_col]] != "") %>%
    group_by(.data[[label_col]]) %>%
    filter(n() >= n_per_label) %>%
    slice_sample(n = n_per_label) %>%
    ungroup()
}
# -----------------------------------------------------------------------------
# funktion ermittelt für Label den Hauptcluster und berechnet daraus Precision, Recall und F1.
make_label_cluster_score_table <- function(data, cluster_col, label_col, min_relevant_share = 0.05) {
  # Anzahl der Vorkommen jeder Label-Cluster-Kombination bestimmen
  label_cluster_distribution <- data %>%
    transmute(
      label = as.character(.data[[label_col]]),
      cluster = factor(.data[[cluster_col]])
    ) %>%
    # entfernen ungültiger werte
    filter(!is.na(label), label != "", !is.na(cluster)) %>%
    # Label Cluster kombinationen zählen
    dplyr::count(label, cluster, name = "n") %>%
    group_by(label) %>%
    mutate(
      # label anzahl
      label_total = sum(n),
      # Anteil des Labels in diesem Cluster
      share_of_label = n / label_total,
      # Anzahl aller beobachteten Cluster
      clusters_observed = n_distinct(cluster),
      # Anzahl relevanter Cluster (mindestens min_relevant_share)
      clusters_relevant = sum(share_of_label >= min_relevant_share)
    ) %>%
    ungroup()
  # Gesamtgröße jedes Clusters bestimmen
  cluster_sizes <- label_cluster_distribution %>%
    group_by(cluster) %>%
    summarise(cluster_total = sum(n), .groups = "drop")
  # Clustergrößen ergänzen und für jedes Label den größten Cluster auswählen
  label_cluster_distribution %>%
    left_join(cluster_sizes, by = "cluster") %>%
    group_by(label) %>%
    arrange(desc(n), cluster, .by_group = TRUE) %>%
    slice_head(n = 1) %>%
    ungroup() %>%
    mutate(
      # Hauptcluster des Labels
      main_cluster = cluster,
      # anzahl True Positive
      tp_in_main_cluster = n,
      # anzahl False Positives
      fp_in_main_cluster = cluster_total - tp_in_main_cluster,
      # anzahl False Negatives
      fn_outside_main_cluster = label_total - tp_in_main_cluster,
      # Evaluationswerte
      main_cluster_recall = tp_in_main_cluster / label_total,
      main_cluster_precision = tp_in_main_cluster / cluster_total,
      main_cluster_f1 = if_else(
        main_cluster_precision + main_cluster_recall > 0,
        2 * main_cluster_precision * main_cluster_recall /
          (main_cluster_precision + main_cluster_recall),
        NA_real_
      ),
      # Zusätzliche Kennzahlen
      label_concentration = main_cluster_recall,
      label_fragmentation_relevant = clusters_relevant
    ) %>%
    # relevante Ergebnisspalten ausgeben
    select(
      label,
      label_total,
      main_cluster,
      cluster_total,
      tp_in_main_cluster,
      fp_in_main_cluster,
      fn_outside_main_cluster,
      main_cluster_precision,
      main_cluster_recall,
      main_cluster_f1,
      label_concentration,
      clusters_observed,
      clusters_relevant,
      label_fragmentation_relevant
    ) %>%
    arrange(desc(label_total), label)
}
# -----------------------------------------------------------------------------
# Liest die Daten ein, prüft und bereinigt die benötigten Spalten und balanciert optional nach Label.

# -------------------- Hinweis
# für unbalanciert balance = FALSE
# --------------------
prepare_analysis_data <- function(input_file, selected_endpoint_filter, eval_label, flow_features,
                                  use_ja4 = FALSE, extra_cols = character(), balance = TRUE) {
  # Datei einlesen
  df <- readr::read_csv(input_file, show_col_types = FALSE)
  # wenn JA4 verwendet wird spalte hinzufügen. (so gelößt das funktion unterschiedlich genutzt werden kann)
  if (use_ja4) {
    extra_cols <- union(extra_cols, "ja4")
  }
  # Alle für die Analyse benötigten Spalten zusammenstellen
  needed_cols <- unique(c("selected_endpoint", eval_label, flow_features, extra_cols))
  
  # prüft ob spalten existieren
  missing_cols <- setdiff(needed_cols, names(df))
  if (length(missing_cols) > 0) {
    stop(paste("Fehlende Spalten:", paste(missing_cols, collapse = ", ")))
  }
  # Ab hier eigendliche Datensatzvorbereitung
  analysis_df <- df %>%
    mutate(
      # gemach da sonst probleme mit filtern entstehen die auf "" gesetzt werden müssten
      selected_endpoint = as.character(selected_endpoint),
      selected_endpoint = case_when(
        is.na(selected_endpoint) ~ "/index.html",
        selected_endpoint == "" ~ "/index.html",
        selected_endpoint == "NA" ~ "/index.html",
        selected_endpoint == "<NA>" ~ "/index.html",
        TRUE ~ selected_endpoint
      )
    ) %>%
    # -------------------- Hinweis
    # Aktueller Zustand: keine Endpoint-Filterung; die Filterzeile bleibt auskommentiert.
    # --------------------
    filter(selected_endpoint == selected_endpoint_filter) %>%
    # übernimmt nur relevante Spalten
    select(
      all_of(eval_label),
      all_of(flow_features),
      all_of(extra_cols)
    ) %>%
    mutate(
      # Datentyp festlegen
      across(all_of(eval_label), as.character),
      across(all_of(flow_features), as.numeric)
    ) %>%
    mutate(
      across(
        all_of(flow_features),
        ~ if_else(is.finite(.x), .x, NA_real_)
      )
    ) %>%
    # ungültige lables entferen 
    filter(
      !is.na(.data[[eval_label]]),
      .data[[eval_label]] != ""
    ) %>%
    # fehlende FLow fehler vermeiden
    drop_na(all_of(flow_features))
  
  if (length(extra_cols) > 0) {
    analysis_df <- analysis_df %>%
      # Zusatzspalten als Zeichenketten behandeln
      mutate(across(all_of(extra_cols), as.character)) %>%
      # fehlerbehandlung
      filter(
        if_all(
          all_of(extra_cols),
          ~ !is.na(.x) & .x != "" & .x != "NA" & .x != "<NA>"
        )
      )
  }
  # wenn oben balance==TRUE dann wird der datensatz pro Lable ausbalanciert
  if (balance) {
    analysis_df <- balance_by_label(
      analysis_df,
      label_col = eval_label,
      n_per_label = balance_n_per_label,
      seed = balance_seed
    )
  }
  # rückgabe vorverarbeitete daten
  analysis_df
}
# -----------------------------------------------------------------------------
# Standardisiert die Flow-Merkmale und berechnet daraus die euklidische Distanzmatrix.
make_flow_distance <- function(data) {
  flow_feature_matrix <- data %>%
    mutate(
      # werte  logarithmieren und anschließend z-standardisieren
      across(
        all_of(flow_numeric_features),
        ~ as.numeric(scale(log1p(.x)))
      ),
      # Verhältnismerkmale ausschließlich z-standardisieren (seperat da nicht logarithmiert)
      across(
        all_of(flow_ratio_features),
        ~ as.numeric(scale(.x))
      )
    ) %>%
    # Nur die für die Distanzberechnung verwendeten Flow-Merkmale übernehmen. 
    select(all_of(flow_features)) %>%
    as.data.frame()
  # wenn Merkmale konstat bleiben, werden sie entfernt
  non_constant_cols <- apply(flow_feature_matrix, 2, function(x) {
    current_sd <- sd(x, na.rm = TRUE)
    is.finite(current_sd) && current_sd > 0
  })
  
  flow_feature_matrix <- flow_feature_matrix[, non_constant_cols, drop = FALSE]
  # euklidische Distanzmatrik berechnen
  dist(flow_feature_matrix, method = "euclidean")
}
# -----------------------------------------------------------------------------
# Erzeugt eine diskrete Distanzmatrix für JA4-Werte.
make_ja4_distance <- function(data) {
  ja4_values <- data$ja4
  #  Paarweise diskrete distanz bilden
  ja4_dist_matrix <- outer(
    ja4_values,
    ja4_values,
    FUN = function(a, b) as.numeric(a != b)
  )
  # Distanzmatrix in ein "dist"-Objekt umwandeln
  as.dist(ja4_dist_matrix)
}
# -----------------------------------------------------------------------------
# Führt PAM mit der vorgegebenen Clusterzahl aus und bewertet die Cluster labelweise.
run_pam_score <- function(data, distance_matrix, cluster_name, eval_label, k_fixed, min_relevant_share) {
  # pam durchführen mit übergebener distanzmatrix
  pam_fit <- cluster::pam(
    distance_matrix,
    k = k_fixed,
    diss = TRUE
  )
  # Die berechneten Clusterzuordnungen dem Datensatz hinzufügen
  result_df <- data %>%
    mutate("{cluster_name}" := factor(pam_fit$clustering))
  
  # Cluster anhand der Ground-Truth-Labels bewerten
  make_label_cluster_score_table(
    data = result_df,
    cluster_col = cluster_name,
    label_col = eval_label,
    min_relevant_share = min_relevant_share
  )
}
# -----------------------------------------------------------------------------
run_flow_only <- function() {
  # analysedatensatz erstellen
  analysis_df <- prepare_analysis_data(
    input_file = input_file,
    selected_endpoint_filter = selected_endpoint_filter,
    eval_label = eval_label,
    flow_features = flow_features,
    use_ja4 = FALSE,
    # -------------------- Hinweis
    # für unbalanciert balance = FALSE.
    # --------------------
    balance = TRUE
  )
  # Distanzmatrix auf Basis der Flow-Merkmale berechnen
  flow_dist <- make_flow_distance(analysis_df)
  # pam score berechnen
  run_pam_score(
    data = analysis_df,
    distance_matrix = flow_dist,
    cluster_name = "cluster_flow",
    eval_label = eval_label,
    k_fixed = k_fixed,
    min_relevant_share = min_relevant_share
  )
}


# Führt die Baseline-Auswertung ausschließlich mit den Flow-Merkmalen aus.
run_ja4_only <- function() {
  # analysedatensatz erstellen
  analysis_df <- prepare_analysis_data(
    input_file = input_file,
    selected_endpoint_filter = selected_endpoint_filter,
    eval_label = eval_label,
    flow_features = flow_features,
    use_ja4 = TRUE,
    # -------------------- Hinweis
    # für unbalanciert balance = FALSE.
    # --------------------
    balance = TRUE
  )
  # Distanzmatrix auf Basis der Flow-Merkmale berechnen
  ja4_dist <- make_ja4_distance(analysis_df)
  # pam score berechnen
  run_pam_score(
    data = analysis_df,
    distance_matrix = ja4_dist,
    cluster_name = "cluster_ja4",
    eval_label = eval_label,
    k_fixed = k_fixed,
    min_relevant_share = min_relevant_share
  )
}
```


## 2. Dominanter JA4-Fingerprint je Anwendung

Dieser Abschnitt bewertet den häufigsten JA4-Fingerprint jeder Anwendung als einfache Referenzzuordnung und erzeugt zusätzlich eine Heatmap der Fingerprint-Verteilung.
```{r}
# ------------------------------------------------------------
# Dominanter Fingerprint je Anwendung Berechnen
evaluate_dominant_fingerprint <- function(
    data,
    eval_label,
    fingerprint_col,
    top_n_fingerprints = 15
) {
  
  # Daten bereinigen
  fingerprint_data <- data %>%
    transmute(
      label = as.character(.data[[eval_label]]),
      fingerprint = as.character(.data[[fingerprint_col]])
    ) %>%
    filter(
      !is.na(label),
      !is.na(fingerprint),
      label != "",
      fingerprint != "",
      label != "NA",
      fingerprint != "NA",
      label != "<NA>",
      fingerprint != "<NA>"
    )
  
  # Häufigkeit jedes Fingerprints innerhalb aller lable berechnen
  fingerprint_counts <- fingerprint_data %>%
    count(
      label,
      fingerprint,
      name = "n"
    )
  
  # Haeufigsten Fingerprint fuer jede anwendung bestimmen
  main_fingerprints <- fingerprint_counts %>%
    arrange(
      label,
      desc(n),
      fingerprint
    ) %>%
    group_by(label) %>%
    slice_head(n = 1) %>%
    ungroup() %>%
    rename(
      main_fingerprint = fingerprint,
      tp_in_main_cluster = n
    )
  
  # Anzahl aller Samples je Label
  label_totals <- fingerprint_data %>%
    count(
      label,
      name = "label_total"
    )
  
  # Gesamtzahl aller Samples je Fingerprint
  fingerprint_totals <- fingerprint_data %>%
    count(
      fingerprint,
      name = "fingerprint_total"
    )
  
  # Anzahl unterschiedlicher Fingerprints je Label
  fingerprints_observed <- fingerprint_data %>%
    group_by(label) %>%
    summarise(
      fingerprints_observed = n_distinct(fingerprint),
      .groups = "drop"
    )
  # Evaluationsmaße bestimmen. Ergebnsse an Matrix anfuegen
  score_table <- main_fingerprints %>%
    left_join(
      label_totals,
      by = "label"
    ) %>%
    left_join(
      fingerprint_totals,
      by = c("main_fingerprint" = "fingerprint")
    ) %>%
    left_join(
      fingerprints_observed,
      by = "label"
    ) %>%
    mutate(
      fp_in_main_cluster =
        fingerprint_total - tp_in_main_cluster,
      
      fn_outside_main_cluster =
        label_total - tp_in_main_cluster,
      # precision
      main_cluster_precision = if_else(
        tp_in_main_cluster + fp_in_main_cluster > 0,
        tp_in_main_cluster /
          (tp_in_main_cluster + fp_in_main_cluster),
        NA_real_
      ),
      # recall
      main_cluster_recall = if_else(
        tp_in_main_cluster + fn_outside_main_cluster > 0,
        tp_in_main_cluster /
          (tp_in_main_cluster + fn_outside_main_cluster),
        NA_real_
      ),
      # f1
      main_cluster_f1 = if_else(
        main_cluster_precision + main_cluster_recall > 0,
        2 *
          main_cluster_precision *
          main_cluster_recall /
          (main_cluster_precision + main_cluster_recall),
        NA_real_
      ),
      
      label_concentration = main_cluster_recall
    ) %>%
    transmute(
      method = paste0(
        "dominant_",
        fingerprint_col
      ),
      label,
      label_total,
      
      
      main_cluster = main_fingerprint,
      cluster_total = fingerprint_total,
      
      tp_in_main_cluster,
      fp_in_main_cluster,
      fn_outside_main_cluster,
      main_cluster_precision,
      main_cluster_recall,
      main_cluster_f1,
      label_concentration,
      fingerprints_observed
    )
  
  # Fingerprints für die Heatmap auswählen. es werden nur die top n genommen sodass diese funktion Theoretisch auch auf z.b. ja3 oder ja4 mit deutlich mehr fingerprints ausgefuehrt werden kann
  top_fingerprints <- fingerprint_data %>%
    count(
      fingerprint,
      sort = TRUE
    ) %>%
    slice_head(
      n = top_n_fingerprints
    ) %>%
    pull(fingerprint)
  
  # Die Hauptfingerprints werden immer dargestellt, auch wenn sie nicht in top n sind
  displayed_fingerprints <- union(
    top_fingerprints,
    score_table$main_cluster
  )
  
  # tabelle fuer heatmap
  distribution_table <- fingerprint_data %>%
    mutate(
      fingerprint_grouped = if_else(
        fingerprint %in% displayed_fingerprints,
        fingerprint,
        "Other"
      )
    ) %>%
    count(
      label,
      fingerprint_grouped,
      name = "n"
    ) %>%
    group_by(label) %>%
    mutate(
      label_total = sum(n),
      share_in_label = n / label_total
    ) %>%
    ungroup()
  
  # Reihenfolge anhand gesamtaufkommen
  fingerprint_order <- distribution_table %>%
    group_by(fingerprint_grouped) %>%
    summarise(
      total = sum(n),
      .groups = "drop"
    ) %>%
    arrange(total) %>%
    pull(fingerprint_grouped)
  
  distribution_table <- distribution_table %>%
    mutate(
      fingerprint_grouped = factor(
        fingerprint_grouped,
        levels = fingerprint_order
      )
    )
  
  # Heatmap plotten 
  p <- ggplot(
    distribution_table,
    aes(
      x = label,
      y = fingerprint_grouped,
      fill = share_in_label
    )
  ) +
    geom_tile(
      color = "white",
      linewidth = 0.5
    ) +
    geom_text(
      aes(
        label = paste0(
          n,
          "\n",
          scales::percent(
            share_in_label,
            accuracy = 1
          )
        )
      ),
      size = 2.8,
      color = "white",
      fontface = "bold",
      lineheight = 0.9
    ) +
    scale_fill_continuous(
      labels = scales::percent_format()
    ) +
    coord_fixed() +
    labs(
      title = paste0(
        "Verteilung von ",
        fingerprint_col,
        " nach ",
        eval_label
      ),
      x = eval_label,
      y = fingerprint_col,
      fill = paste(
        "Anteil innerhalb",
        eval_label
      )
    ) +
    theme_minimal() +
    theme(
      axis.text.x = element_text(
        angle = 45,
        hjust = 1,
        vjust = 1
      )
    )
  
  attr(p, "suggested_width") <- max(
    10,
    length(unique(distribution_table$label)) * 2.2
  )
  
  attr(p, "suggested_height") <- max(
    7,
    length(unique(distribution_table$fingerprint_grouped)) * 0.8
  )
  
  # Ergebnisse gemeinsam ausgeben (in qmd nicht wirklich relevant)
  list(
    score_table = score_table,
    distribution_table = distribution_table,
    plot = p
  )
}
```

```{r}
# Bereitet den unbalancierten Datensatz für die dominante JA4-Referenz vor.
ja4_assignment_df <- prepare_analysis_data(
  input_file = input_file,
  selected_endpoint_filter = selected_endpoint_filter,
  eval_label = eval_label,
  flow_features = flow_features,
  extra_cols = "ja4",
  # -------------------- Hinweis
  # für unbalanciert balance = FALSE
  # --------------------
  balance = TRUE
)
# Berechnet Referenzmetriken und Heatmap-Daten für den dominanten JA4-Fingerprint.
ja4_assignment_result <- evaluate_dominant_fingerprint(
  data = ja4_assignment_df,
  eval_label = eval_label,
  fingerprint_col = "ja4",
  top_n_fingerprints = 15
)
ja4_assignment_result$score_table
mean(ja4_assignment_result$score_table$main_cluster_f1, na.rm = TRUE)
```

```{r}
# Ausgabe
p_ja4_assignment <- ja4_assignment_result$plot

p_ja4_assignment
```




## 3. JA4_r-Distanz und JA4_r-only-Auswertung

Dieser Abschnitt zerlegt JA4_r in seine strukturellen Bestandteile, berechnet die angepasste Distanz und kapselt die TLS-only-Auswertung.

```{r}
# ------------------------------------------------------------
# JA4_r: strukturierte Distanz und Clustering-Funktion
# ------------------------------------------------------------



# Zerlegt einen JA4_r-Abschnitt in bereinigte und eindeutige Token
tokenize_ja4r_section <- function(x) {
  # als string behandelt
  x <- as.character(x)
  # Ungültige oder leere Werte verwerfen
  if (is.na(x) || x == "" || x == "NA" || x == "<NA>") {
    return(character())
  }
   # JA4_r-Abschnitt anhand von Komma oder Bindestrich in einzelne Tokens zerlegen
  tokens <- stringr::str_split(x, "[,\\-]")[[1]]
  # Leerzeichen an Anfang und Ende entfernen
  tokens <- stringr::str_trim(tokens)
  # Ungültige und leere Tokens entfernen
  tokens <- tokens[!is.na(tokens)]
  tokens <- tokens[tokens != ""]
  tokens <- tokens[!(tokens %in% c("NA", "<NA>"))]
  # Doppelte Werte entfernen und eindeutige Tokens zurückgeben (kennwerte einzigartig)
  unique(tokens)
}
# ------------------------------------------------------------
# Zerlegt JA4_r-Werte in Präfix und die nachfolgenden Tokenabschnitte.
parse_ja4r_vector <- function(ja4r_values) {
  # JA4_r-Werte anhand des Unterstrichs in einzelne Abschnitte zerlegen
  split_values <- stringr::str_split(as.character(ja4r_values), "_")
  # Erstes JA4_r element besteht aus lesbarem Teil und hashwerten
  prefix <- purrr::map_chr(split_values, function(parts) {
    if (length(parts) >= 1) {
      parts[1]
    } else {
      ""
    }
  })
  # Das lesbare Präfix wird nicht als Token betrachtet und daher abgezogen
  max_sections <- max(purrr::map_int(split_values, length)) - 1
  # Anschließend wird jeder abschnitt in Tokens zerlegt
  token_sections <- purrr::map(seq_len(max_sections), function(section_index) {
    purrr::map(split_values, function(parts) {
      # Index bestimmen
      target_index <- section_index + 1
      #wenn existent token extrahieren, sonst leere menge
      if (length(parts) >= target_index) {
        tokenize_ja4r_section(parts[target_index])
      } else {
        character()
      }
    })
  })
  # Präfixe und Token gemeinsam zurückgeben. Token als liste der einzelnen abschnitte
  list(
    prefix = prefix,
    token_sections = token_sections
  )
}
# -----------------------------------------------------------------------------
# Kodiert eine Liste von Tokenmengen als diskrete  Beobachtung-Token-Matrix.
make_token_matrix <- function(token_sets) {
  # vokabular der Matrix erstellen. Jeder vorkommende Token ist seine eigende Dimension
  vocabulary <- sort(unique(unlist(token_sets, use.names = FALSE)))
  # fehler für fehlede token
  if (length(vocabulary) == 0) {
    return(matrix(0, nrow = length(token_sets), ncol = 0))
  }
  # Matrix erstellen. Zeilen sind beobachtungen; Spalten sind Tokens.  Default wert == 0 (Wichtig: hier ist 0 noch keine Distanz!!)
  token_matrix <- matrix(
    0,
    nrow = length(token_sets),
    ncol = length(vocabulary),
    dimnames = list(NULL, vocabulary)
  )
  # Für jede Beobachtungen die enthaltenen Toeken markieren
  for (i in seq_along(token_sets)) {
    current_tokens <- token_sets[[i]]
    # wenn vorhanden == 1
    if (length(current_tokens) > 0) {
      token_matrix[i, current_tokens] <- 1
    }
  }
  # ausgabe toekn matrix
  token_matrix
}

# -----------------------------------------------------------------------------
# Berechnet die paarweisen Jaccard-Distanzen zwischen Tokenmengen.
make_jaccard_distance_matrix <- function(token_sets) {
  # Tokenset als matrix kodieren
  token_matrix <- make_token_matrix(token_sets)
  n <- length(token_sets)
  # Fehler wenn keine Token vorhanden
  if (ncol(token_matrix) == 0) {
    return(matrix(0, nrow = n, ncol = n))
  }
  # anzahl gemeinsamer token
  intersection_matrix <- tcrossprod(token_matrix)
  # Anzahl der token pro beobachung
  token_counts <- rowSums(token_matrix)
  # anzahl aller unterschiedlichen Token
  union_matrix <- outer(token_counts, token_counts, FUN = "+") - intersection_matrix
  
  distance_matrix <- matrix(0, nrow = n, ncol = n)
  # nur pare mit min einem token
  valid_pairs <- union_matrix > 0
  # Aenlichkeit bestimmen und Aenlichkeit zu Distanz mit 1-x
  distance_matrix[valid_pairs] <- 1 - intersection_matrix[valid_pairs] / union_matrix[valid_pairs]
  # ausgabe matrix
  distance_matrix
}

# -----------------------------------------------------------------------------
# Kombiniert Präfix und abschnittsweise Jaccard-Distanzen zu einer JA4_r-Distanz. Anmerkung: prefix gewicht scheint nahezu keinen unterschied bei der berechnung zu machen. 
make_ja4r_distance <- function(data, ja4r_col = "ja4_r", prefix_weight = 0.2) {
  # Prüfen, ob die JA4_r-Spalte im Datensatz vorhanden ist
  if (!(ja4r_col %in% names(data))) {
    stop(paste("Spalte fehlt:", ja4r_col))
  }
  # Prüfen, ob das Gewicht des Präfixes im gültigen Bereich liegt
  if (prefix_weight < 0 || prefix_weight > 1) {
    stop("prefix_weight muss zwischen 0 und 1 liegen.")
  }
  parsed_ja4r <- parse_ja4r_vector(data[[ja4r_col]])
  # Binäre Distanzmatrix für die Präfixe berechnen (bei distanz ist 0 == identisch)
  prefix_distance_matrix <- outer(
    parsed_ja4r$prefix,
    parsed_ja4r$prefix,
    FUN = function(a, b) as.numeric(a != b)
  )
  # Anzahl der vorhandenen JA4_r-Sektionen bestimmen
  section_count <- length(parsed_ja4r$token_sections)
  # sollten keine anderen gülitgen bestandteile bestehen nur prefix vergleichen 
  if (section_count == 0) {
    diag(prefix_distance_matrix) <- 0
    return(as.dist(prefix_distance_matrix))
  }
  # präfixverrechung it Token mittels liniarer interpolation
  section_weight <- (1 - prefix_weight) / section_count
  combined_distance_matrix <- prefix_weight * prefix_distance_matrix
  # for jedes Tokenset eine distanz berechnen
  for (current_section in parsed_ja4r$token_sections) {
    current_section_distance <- make_jaccard_distance_matrix(current_section)
    
    combined_distance_matrix <-
      combined_distance_matrix +
      section_weight * current_section_distance
  }
  # Distanzen zu sich selbst ist 0
  diag(combined_distance_matrix) <- 0
  # für kompatibilität als dist objekt zurück
  as.dist(combined_distance_matrix)
}
# -----------------------------------------------------------------------------
# Führt die Clustering-Auswertung ausschließlich mit der strukturierten JA4_r-Distanz aus, als hauptfunktion
run_ja4r_only <- function(prefix_weight = 0.25) {
  # datensatz vorbereiten
  analysis_df <- prepare_analysis_data(
    input_file = input_file,
    selected_endpoint_filter = selected_endpoint_filter,
    eval_label = eval_label,
    flow_features = flow_features,
    extra_cols = "ja4_r",
    # -------------------- Hinweis
    # Aktuelle Auswertung: unbalanciert (balance = FALSE).
    # --------------------
    balance = FALSE
  )
  
  # Berechnet die angepasste JA4_r-Distanz 
  ja4r_dist <- make_ja4r_distance(
    data = analysis_df,
    ja4r_col = "ja4_r",
    prefix_weight = prefix_weight
  )
  # pam clustering aufdistanzmatrix ausführen und Evaluationsmaße ausrechnen
  run_pam_score(
    data = analysis_df,
    distance_matrix = ja4r_dist,
    cluster_name = "cluster_ja4r",
    eval_label = eval_label,
    k_fixed = k_fixed,
    min_relevant_share = min_relevant_share
  )
}
```



## 4. Flow-only-Auswertung

Die Flow-only-Auswertung bildet die Baseline ohne TLS-Fingerprint-Informationen. Datenaufbereitung, PAM-Clustering und Hauptcluster-Bewertung entsprechen den übrigen Varianten.

```{r}
# Führt die Flow-only-Baseline aus und gibt Tabelle sowie mittleren F1-Wert aus.
label_result_table_flow <- run_flow_only()
# ausgabe
label_result_table_flow
mean(label_result_table_flow$main_cluster_f1, na.rm = TRUE)

```


## 5. JA4_r-only-Ergebnisse

```{r}
# Führt die JA4_r-only-Auswertung mit dem festgelegten Präfixgewicht aus.
label_result_table_ja4r <- run_ja4r_only(
  prefix_weight = 0.25
)

label_result_table_ja4r
mean(label_result_table_ja4r$main_cluster_f1, na.rm = TRUE)

```
## 6. JA4-only-Auswertung

Die JA4-only-Auswertung verwendet ausschließlich die binäre JA4-Distanz: identische JA4-Werte erhalten Distanz 0, unterschiedliche JA4-Werte Distanz 1.

```{r}
# Führt die JA4-only-Auswertung aus.
label_result_table_ja4 <- run_ja4_only()
# ausgabe
label_result_table_ja4
mean(label_result_table_ja4$main_cluster_f1, na.rm = TRUE)
```
## 7. Kombination von Flow- und JA4-Distanzen

Dieser Abschnitt bereitet einen gemeinsamen Datensatz für die gewichtete Kombination vor. ja4_weight = 0 entspricht Flow-only auf dem gefilterten Datensatz, ja4_weight = 1 entspricht TLS-only auf demselben Datensatz

```{r}
# ------------------------------------------------------------
# Flow + JA4 / JA4_r: gemeinsame Vorbereitung und Funktion
# ------------------------------------------------------------

# kappt Distanzwerte am gewählten Quantil und skaliert sie auf den Bereich von 0 bis 1
normalize_dist_01 <- function(d, q = 0.95) {
  # zu Matrix umwandeln
  m <- as.matrix(d)
  # Nur oberes Dreieck behandeln (distanz a zu b ist gleich wie von b zu a). ohne diagonale
  upper_values <- m[upper.tri(m)]
  # quail brestimmen
  cap <- quantile(upper_values, probs = q, na.rm = TRUE)
  # Fehlerausgabe wenn nicht bestimmt werden kann 
  if (is.na(cap) || cap == 0) {
    stop("Distanzmatrix fehler: cap ist 0 oder NA.")
  }
  # Werte normalisieren somit liegen alle nicht diskreten werte zwischen 0 und 1
  m_norm <- pmin(m, cap) / cap
  # zurückgeben als dist
  as.dist(m_norm)
}
# wie viel das erste Drittel zählt
ja4r_prefix_weight <- 0.25 

# Erstellt datensatz. Enthält ja4 und ja4_r
flow_tls_analysis_df <- prepare_analysis_data(
  input_file = input_file,
  selected_endpoint_filter = selected_endpoint_filter,
  eval_label = eval_label,
  flow_features = flow_features,
  extra_cols = c("ja4", "ja4_r"),
  # -------------------- Hinweis
  # Für unbalanciert balance = FALSE
  # --------------------
  balance = TRUE
)
# Flow normalisieren/Skalieren
flow_tls_flow_dist <- make_flow_distance(flow_tls_analysis_df)
# Quantilanpassungen vornehmen sodass wertebereich gleich zu Jaccard distanz
flow_tls_flow_dist_01 <- normalize_dist_01(flow_tls_flow_dist, q = 0.95)
# als matrix
flow_tls_flow_matrix <- as.matrix(flow_tls_flow_dist_01)
# JA4 distanzen berechnen und als matrix abspeichern
flow_tls_ja4_matrix <- as.matrix(
  make_ja4_distance(flow_tls_analysis_df)
)
# JA4_r Jaccard distanzen berechnen und als matrix abspeichern
flow_tls_ja4r_matrix <- as.matrix(
  make_ja4r_distance(
    data = flow_tls_analysis_df,
    ja4r_col = "ja4_r",
    prefix_weight = ja4r_prefix_weight
  )
)

# -----------------------------------------------------------------------------
# Kombiniert Flow- und JA4- beziehungsweise JA4_r-Distanzen mit dem gewählten Gewicht und führt PAM aus.
run_flow_ja4 <- function(ja4_weight, ja4_version = c("ja4", "ja4_r")) {
  # ja version festlegen (so können beide mit dieser funktion aufgerufen werden)
  ja4_version <- match.arg(ja4_version)
  # fehlerprüfung ob ja gewicht sinn macht
  if (length(ja4_weight) != 1 || ja4_weight < 0 || ja4_weight > 1) {
    stop("ja4_weight muss ein Wert zwischen 0 und 1 sein.")
  }
  # passt die matrix entsprechend der gewählten JA4/JA4_r variante an
  tls_matrix <- switch(
    ja4_version,
    "ja4" = flow_tls_ja4_matrix,
    "ja4_r" = flow_tls_ja4r_matrix
  )
  # liniare interpolation verwenden um gewichte zusammenzufügen 
  combined_dist_matrix <-
    (1 - ja4_weight) * flow_tls_flow_matrix +
    ja4_weight * tls_matrix
  # für weitere schritte zu dist umwandeln
  combined_dist <- as.dist(combined_dist_matrix)
  # pam durchführen und scores berechnen. version und gewichtung in matrix spalten abspeicher
  run_pam_score(
    data = flow_tls_analysis_df,
    distance_matrix = combined_dist,
    cluster_name = paste0("cluster_flow_", ja4_version),
    eval_label = eval_label,
    k_fixed = k_fixed,
    min_relevant_share = min_relevant_share
  ) %>%
    mutate(
      ja4_version = .env$ja4_version,
      ja4_weight = .env$ja4_weight
    )
}

```

## 8. Gewichtungssweeps für Flow und JA4

Die folgenden Blöcke berechnen den Main-Cluster-F1 für mehrere Gewichtungen und visualisieren die Sensitivität gegenüber dem TLS-Anteil der kombinierten Distanz.

### 8.1 Flow+JA4-Gewichtungssweep

```{r}
# Prüft TLS-Gewichte von 0 bis 1 in Schritten von 0,025.
ja4_weights <- seq(0, 1, by = 0.025)
# für jedes ja4_weight wird ein run_flow_ja4 durchgeführt. wird in matrix gesammelt
f1_plot_data_ja4 <- purrr::map_dfr(
  ja4_weights,
  ~ run_flow_ja4(.x, ja4_version = "ja4")
)
# berechnet durchschnitte
f1_mean_data_ja4 <- f1_plot_data_ja4 %>%
  group_by(ja4_weight) %>%
  summarise(
    mean_f1 = mean(main_cluster_f1, na.rm = TRUE),
    .groups = "drop"
  )
# Erstellt graphische darstellung der daten (nur kosmetisch, aendert nichts an daten)
p_f1_flow_ja4_weight <- f1_plot_data_ja4 %>%
  ggplot(
    aes(
      x = ja4_weight,
      y = main_cluster_f1,
      color = label,
      group = label
    )
  ) +
  geom_line(linewidth = 1, alpha = 0.9) +
  geom_point(size = 1.3, alpha = 0.8) +
  geom_line(
    data = f1_mean_data_ja4,
    aes(
      x = ja4_weight,
      y = mean_f1,
      linetype = "F1-Durchschnitt"
    ),
    inherit.aes = FALSE,
    color = "grey35",
    linewidth = 1.2
  ) +
geom_line(
  data = f1_mean_data_ja4,
  aes(
    x = ja4_weight,
    y = mean_f1
  ),
  inherit.aes = FALSE,
  color = "grey40",
  linewidth = 1
) +
  scale_x_continuous(
    breaks = seq(0, 1, by = 0.1),
    labels = scales::number_format(accuracy = 0.1)
  ) +
  scale_y_continuous(
    breaks = seq(0, 1, by = 0.1),
    labels = scales::number_format(accuracy = 0.1),
    limits = c(0, 1)
  ) +
  scale_linetype_manual(
    values = c("F1-Durchschnitt" = "dashed"),
    name = NULL
  ) +
  labs(
    title = "Main-Cluster-F1 nach JA4-Gewichtung",
    subtitle = paste0(
      "Endpoint: ",
      selected_endpoint_filter,
      ", PAM mit k = ",
      k_fixed,
      ", Bewertung gegen ",
      eval_label
    ),
    x = "JA4-Gewicht in kombinierter Distanz",
    y = "Main-Cluster-F1",
    color = eval_label
  ) +
  theme_minimal(base_size = 12) +
  theme(
    panel.grid.minor = element_blank(),
    legend.position = "right"
  )
# gibt plot aus
p_f1_flow_ja4_weight
```

### 8.2 Flow+JA4_r-Gewichtungssweep

```{r}
# Prüft TLS-Gewichte von 0 bis 1 in Schritten von 0,025.
ja4_weights <- seq(0, 1, by = 0.025)
# für jedes ja4_weight wird ein run_flow_ja4r durchgeführt. wird in matrix gesammelt
f1_plot_data_ja4r <- purrr::map_dfr(
  ja4_weights,
  ~ run_flow_ja4(.x, ja4_version = "ja4_r")
)
# berechnet durchschnitte
f1_mean_data_ja4r <- f1_plot_data_ja4r %>%
  group_by(ja4_weight) %>%
  summarise(
    mean_f1 = mean(main_cluster_f1, na.rm = TRUE),
    .groups = "drop"
  )
# Erstellt graphische darstellung der daten (nur kosmetisch, aendert nichts an daten)
p_f1_flow_ja4r_weight <- f1_plot_data_ja4r %>%
  ggplot(
    aes(
      x = ja4_weight,
      y = main_cluster_f1,
      color = label,
      group = label
    )
  ) +
  geom_line(linewidth = 1, alpha = 0.9) +
  geom_point(size = 1.3, alpha = 0.8) +
  geom_line(
    data = f1_mean_data_ja4r,
    aes(
      x = ja4_weight,
      y = mean_f1,
      linetype = "F1-Durchschnitt"
    ),
    inherit.aes = FALSE,
    color = "grey35",
    linewidth = 1.2
  ) +
geom_line(
  data = f1_mean_data_ja4r,
  aes(
    x = ja4_weight,
    y = mean_f1
  ),
  inherit.aes = FALSE,
  color = "grey40",
  linewidth = 1
) +
  scale_x_continuous(
    breaks = seq(0, 1, by = 0.1),
    labels = scales::number_format(accuracy = 0.1)
  ) +
  scale_y_continuous(
    breaks = seq(0, 1, by = 0.1),
    labels = scales::number_format(accuracy = 0.1),
    limits = c(0, 1)
  ) +
  scale_linetype_manual(
    values = c("F1-Durchschnitt" = "dashed"),
    name = NULL
  ) +
  labs(
    title = "Main-Cluster-F1 nach JA4_r-Gewichtung",
    subtitle = paste0(
      "Ungefilter und Unbalanciert",
      #"Endpoint: ",
      #selected_endpoint_filter,
      ", PAM mit k = ",
      k_fixed,
      ", Bewertung gegen ",
      eval_label
    ),
    x = "JA4_r-Gewicht in kombinierter Distanz",
    y = "Main-Cluster-F1",
    color = eval_label
  ) +
  theme_minimal(base_size = 12) +
  theme(
    panel.grid.minor = element_blank(),
    legend.position = "right"
  )
# gibt plot aus
p_f1_flow_ja4r_weight
```


## 9. JA3-Distanzfunktionen

Die folgenden Hilfsfunktionen implementieren die tokenbasierte Levenshtein- und die abschnittsweise Jaccard-Distanz für JA3_full.

```{r}
# ------------------------------------------------------------
# JA3-Abschnitt in einzelne Werte zerlegen
# Reihenfolge bleibt vollständig erhalten
# ------------------------------------------------------------

# Zerlegt einen JA3-Abschnitt in seine TLS-Token, ohne deren Reihenfolge zu verändern.
split_ja3_section_tokens <- function(section_value, section_index) {
  
  section_value <- as.character(section_value)
  # Fehler verwerfen
  if (
    is.na(section_value) ||
    section_value == "" ||
    section_value == "NA" ||
    section_value == "<NA>"
  ) {
    return(character())
  }
  
  # TLS-Version ist ein einzelner Wert
  if (section_index == 1) {
    return(section_value)
  }
  # Andernfalls JA3 am bindestrich in bestandteile zerleben
  tokens <- strsplit(
    section_value,
    split = "-",
    fixed = TRUE
  )[[1]]
  # leerzeichen entfernen/leere token entferen
  tokens <- trimws(tokens)
  tokens[tokens != ""]
}

# -----------------------------------------------------------------------------
# Kodiert TLS-Token als einzelne Unicode-Zeichen für die tokenbasierte Levenshtein-Distanz.
encode_token_sequences <- function(token_sequences) {
  # Jeden token nur einmal verwenden, zu Vokabular zusammenfassen
  vocabulary <- unique(
    unlist(token_sequences, use.names = FALSE)
  )
  
  if (length(vocabulary) == 0) {
    return(rep("", length(token_sequences)))
  }
  # vermeidet fehler
  if (length(vocabulary) > 6000) {
    stop("Zu viele unterschiedliche Tokens")
  }
  # Jedem Token ein eindeutiges Unicode-Zeichen zuweisen
  # Heino et al. war nicht 100% eindeutig aber so wurde es im Rahmen dieser Arbeit verstanden:
  # Hintergedante: Wir verwenden so oder so nicht mehr den eigendlichen datentypen (Binärwerte) sondern deren dezimaldarstellung. also macht es keinen sinn Levenstein in der CipherSuite/Extention/etc. durchzuführen da es nicht mehr gleiche werte erzeugen würde (unabhängig davon sind die werte kennzahlen, d.h. 0x0001 wäre auch nicht näher an 0x0002 als 0xFFFF. daher macht es mehr sinn levenstein auf einerer tieferen ebene anzuwenden. damit man einfach vergleichen kann bekommt jeder part des vokabulars seinen eigenen Unicode wert. Eine abweichung entspricht dann einem TLS-Parametereintrag. das zeichen selbst bedeutet nichts, macht nur den rest einfacher)
  token_characters <- vapply(
    seq_along(vocabulary),
    function(i) intToUtf8(0xE000 + i - 1),
    character(1)
  )
  
  token_mapping <- setNames(
    token_characters,
    vocabulary
  )
  # Jedes Token wird durch sein zugeordnetes Zeichen ersetzt.
  vapply(
    token_sequences,
    function(tokens) {
      if (length(tokens) == 0) {
        return("")
      }
      
      paste0(
        unname(token_mapping[tokens]),
        collapse = ""
      )
    },
    character(1)
  )
}

# -----------------------------------------------------------------------------
# Berechnet die abschnittsweise Levenshtein-Distanz zwischen JA3_full-Werten.
make_ja3_levenshtein_distance <- function(
    data,
    ja3_col = "ja3_full"
) {
  # prüft ob JA3-Spalte im Datensatz vorhanden ist
  if (!(ja3_col %in% names(data))) {
    stop(paste("Spalte fehlt:", ja3_col))
  }
  # JA3-Fingerprints als Zeichenkette
  ja3_values <- as.character(data[[ja3_col]])
  # nur unterschiedliche berechnen
  unique_ja3_values <- unique(ja3_values)
  #  JA3-Fingerprints in ihre einzelnen Bestandteile zerlegen
  section_matrix <- split_ja3_full_sections(
    unique_ja3_values
  )
  # Distanzmatrix für die eindeutigen Fingerprints initialisieren
  unique_distance_matrix <- matrix(
    0,
    nrow = length(unique_ja3_values),
    ncol = length(unique_ja3_values)
  )
  # Sektionen seperat vergleichen. Gesamtdistanz ist die summe der abschnitte 
  for (section_index in seq_len(ncol(section_matrix))) {
    # Abschnitt in Tokenfolgen zerlegen
    token_sequences <- lapply(
      section_matrix[, section_index],
      split_ja3_section_tokens,
      section_index = section_index
    )
    # Codieren der Tokenfolge als Unicodezeichen
    encoded_sequences <- encode_token_sequences(
      token_sequences
    )
    # für jedes paar die Levenshtein-Distanzen berechnen
    section_distance <- utils::adist(
      encoded_sequences,
      useBytes = FALSE
    )
    # Auf alle beobachtungen erweitern. Verbindungen können wieder mehrfach vorkommen
    unique_distance_matrix <-
      unique_distance_matrix +
      section_distance
  }
  observation_index <- match(
    ja3_values,
    unique_ja3_values
  )
  
  complete_distance_matrix <- unique_distance_matrix[
    observation_index,
    observation_index,
    drop = FALSE
  ]
  # Distanz einer Beobachtung zu sich selbst auf 0 setzen
  diag(complete_distance_matrix) <- 0
  # als dist zurueckgeben
  as.dist(complete_distance_matrix)
}

# ------------------------------------------------------------
# Jaccard-Distanz für einen JA3-Abschnitt
# ------------------------------------------------------------
# Berechnet die Jaccard-Distanzmatrix für die Tokenmengen eines JA3-Abschnitts.
make_section_jaccard_matrix <- function(token_sets) {
  # Gesamtes Vokabular aller vorkommenden Tokens bestimmen
  vocabulary <- unique(
    unlist(token_sets, use.names = FALSE)
  )
  # Anzahl der Beobachtungen bestimmen
  observation_count <- length(token_sets)
  # Fehlerbehandlung wenn keine token
  if (length(vocabulary) == 0) {
    return(
      matrix(
        0,
        nrow = observation_count,
        ncol = observation_count
      )
    )
  }
  # tokenmatrix erstellen. Zeilen sind Beobachtungen; Spalten sind Token; Wenn 1 vorhanden wenn 0 nicht vorhanden
  token_matrix <- matrix(
    0,
    nrow = observation_count,
    ncol = length(vocabulary),
    dimnames = list(NULL, vocabulary)
  )
  # vorhandene Tokens jeder Beobachtung markieren
  for (i in seq_along(token_sets)) {
    # Doppelte Tokens entfernen, da es sich um Mengen handelt. Objekte in einer Menge sind einzigartig
    current_tokens <- unique(token_sets[[i]])
    
    if (length(current_tokens) > 0) {
      token_matrix[i, current_tokens] <- 1
    }
  }
  # Anzahl gemeinsamer Tokens 
  intersection_matrix <- tcrossprod(token_matrix)
  # Anzahl der Tokens pro Beobachtung
  token_counts <- rowSums(token_matrix)
  # Vereinigungsmenge bestimmtn
  union_matrix <-
    outer(token_counts, token_counts, FUN = "+") -
    intersection_matrix
  # Distanzmatrix erstellen
  distance_matrix <- matrix(
    0,
    nrow = observation_count,
    ncol = observation_count
  )
  # nur tokenpaare mit min 1 berücksichtigen
  valid_pairs <- union_matrix > 0
  # Jaccard-Ähnlichkeit bestimmen und zu distanz verrechnen
  distance_matrix[valid_pairs] <-
    1 -
    intersection_matrix[valid_pairs] /
    union_matrix[valid_pairs]
  # distaz zu sich selbst ist 0
  diag(distance_matrix) <- 0
  # Rückgabe
  distance_matrix
}
# ------------------------------------------------------------
# Summiert die Jaccard-Distanzen der einzelnen JA3-Abschnitte.
make_ja3_jaccard_distance <- function(
    data,
    ja3_col = "ja3_full"
) {
  # ist JA3-Spalte im Datensatz vorhanden 
  if (!(ja3_col %in% names(data))) {
    stop(paste("Spalte fehlt:", ja3_col))
  }
  # als zeichenkette, nur einzigartige
  ja3_values <- as.character(data[[ja3_col]])
  unique_ja3_values <- unique(ja3_values)
  # JA3-Fingerprints in abschnitte aufgeilen
  section_matrix <- split_ja3_full_sections(
    unique_ja3_values
  )
  # matrix initialisieren
  unique_distance_matrix <- matrix(
    0,
    nrow = length(unique_ja3_values),
    ncol = length(unique_ja3_values)
  )
  # Gesammtdistanz aus allen abschnitten bestimmen
  for (section_index in seq_len(ncol(section_matrix))) {
    # Aktuellen Abschnitt in Tokenmengen umwandeln
    token_sets <- lapply(
      section_matrix[, section_index],
      split_ja3_section_tokens,
      section_index = section_index
    )
    # Jaccard-Distanz für die aktuellen Abschnitt berechnen
    section_distance <- make_section_jaccard_matrix(
      token_sets
    )
    # zur gesammtmatrix
    unique_distance_matrix <-
      unique_distance_matrix +
      section_distance
  }
  # wieder auf ursprünglichen datensatz erweitern. Beobachtungen können wieder mehrfach vorkommen 
  observation_index <- match(
    ja3_values,
    unique_ja3_values
  )
  complete_distance_matrix <- unique_distance_matrix[
    observation_index,
    observation_index,
    drop = FALSE
  ]
  # distanz zu sich selbst immer 0
  diag(complete_distance_matrix) <- 0
  # zurueckgeben
  as.dist(complete_distance_matrix)
}

```


## 10. JA3-only-Auswertung

```{r}
# Feste Reihenfolge der fünf Bestandteile eines JA3_full-Werts.
ja3_section_names <- c(
  "tls_version",
  "cipher_suites",
  "extensions",
  "supported_groups",
  "ec_point_formats"
)

# -----------------------------------------------------------------------------
# Zerlegt JA3_full-Werte 
split_ja3_full_sections <- function(ja3_values) {
  
  parsed_sections <- lapply(
    as.character(ja3_values),
    function(current_ja3) {
      # trennt anhand des kommas
      parts <- strsplit(
        current_ja3,
        split = ",",
        fixed = TRUE
      )[[1]]
      #  wert besteht immer aus genau 5 abschnitten
      if (length(parts) > 5) {
        stop(
          paste0(
            "Ungültiger JA3_full-Wert mit mehr als fünf Abschnitten",
            current_ja3
          )
        )
      }
      parts <- c(
        parts,
        rep("", 5 - length(parts))
      )
      # leerzeichen entfehren 
      trimws(parts)
    }
  )
  # Einzelne Fingerprints in einer Matrix zusammenfügen
  section_matrix <- do.call(
    rbind,
    parsed_sections
  )
  # Spaltennamen setzen
  colnames(section_matrix) <- ja3_section_names
  
  section_matrix
}

# Bereitet den unbalancierten JA3-only-Datensatz vor.
ja3_analysis_df <- prepare_analysis_data(
  input_file = input_file,
  selected_endpoint_filter = selected_endpoint_filter,
  eval_label = eval_label,
  flow_features = flow_features,
  extra_cols = "ja3_full",
  # -------------------- Hinweis
  # für unbalanciert balance = FALSE
  # --------------------
  balance = TRUE
)

# -----------------------------------------------------------------------------
# Führt die JA3-only Auswertung wahlweise mit Levenshtein oder Jaccard-Distanz aus
run_ja3_full <- function(
    distance_method = c("levenshtein", "jaccard")
) {
  # eine distanzmetode möglich
  distance_method <- match.arg(distance_method)
  # switch statement legt ausgefuehrte funktion fest
  ja3_distance <- switch(
    distance_method,
    
    "levenshtein" = make_ja3_levenshtein_distance(
      data = ja3_analysis_df,
      ja3_col = "ja3_full"
    ),
    
    "jaccard" = make_ja3_jaccard_distance(
      data = ja3_analysis_df,
      ja3_col = "ja3_full"
    )
  )
  # PAM auswertung und Scoreberechung wird ausgefuehrt, tabelle wird um methode erweitert
  run_pam_score(
    data = ja3_analysis_df,
    distance_matrix = ja3_distance,
    cluster_name = paste0(
      "cluster_ja3_",
      distance_method
    ),
    eval_label = eval_label,
    k_fixed = k_fixed,
    min_relevant_share = min_relevant_share
  ) %>%
    mutate(
      ja3_method = distance_method,
      .before = 1
    )
}

# Schnellfunktion für run_ja3_full() mit Jaccard-Distanz.
run_ja3_jaccard <- function() {
  run_ja3_full(
    distance_method = "jaccard"
  )
}

# Schnellfunktion für run_ja3_full() mit Levenshtein-Distanz.
run_ja3_levenshtein <- function() {
  run_ja3_full(
    distance_method = "levenshtein"
  )
}
```



```{r}
# Führt die JA3-only-Auswertung mit Jaccard-Distanz aus.
label_result_table_ja3_jaccard <- run_ja3_jaccard()

label_result_table_ja3_jaccard
mean(label_result_table_ja3_jaccard$main_cluster_f1, na.rm = TRUE)

```

```{r}
# Führt die JA3-only-Auswertung mit Levenshtein-Distanz aus.
label_result_table_ja3_levenshtein <- run_ja3_levenshtein()

label_result_table_ja3_levenshtein
mean(label_result_table_ja3_levenshtein$main_cluster_f1, na.rm = TRUE)

```

## 11. Kombination von Flow- und JA3-Distanzen

```{r}
# ------------------------------------------------------------
# Flow + JA3: zusätzlicher, unabhängiger Kombinationsblock
# Dieser Block ist unabhängig von der vorherigen JA4-/JA4_r-Auswertung.
# ------------------------------------------------------------

# Gemeinsamer Datensatz für Flow+JA3.
flow_ja3_analysis_df <- prepare_analysis_data(
  input_file = input_file,
  selected_endpoint_filter = selected_endpoint_filter,
  eval_label = eval_label,
  flow_features = flow_features,
  extra_cols = "ja3_full",
  # -------------------- Hinweis
  # für unbalanciert balance = FALSE
  # --------------------
  balance = FALSE
)

# Flow-Distanz für den gemeinsamen Flow+JA3-Datensatz.
# Berechnet und normalisiert die Flow-Distanz einmalig für beide JA3-Varianten.
flow_ja3_flow_dist <- make_flow_distance(
  flow_ja3_analysis_df
)

flow_ja3_flow_matrix <- as.matrix(
  normalize_dist_01(
    flow_ja3_flow_dist,
    q = 0.95
  )
)

# JA3-Levenshtein-Distanz für denselben Datensatz.
# Berechnet und normalisiert die JA3-Levenshtein-Distanz einmalig.
flow_ja3_levenshtein_dist <- make_ja3_levenshtein_distance(
  data = flow_ja3_analysis_df,
  ja3_col = "ja3_full"
)

flow_ja3_levenshtein_matrix <- as.matrix(
  normalize_dist_01(
    flow_ja3_levenshtein_dist,
    q = 0.95
  )
)

# JA3-Jaccard-Distanz für denselben Datensatz.
# Berechnet und normalisiert die JA3-Jaccard-Distanz einmalig.
flow_ja3_jaccard_dist <- make_ja3_jaccard_distance(
  data = flow_ja3_analysis_df,
  ja3_col = "ja3_full"
)

flow_ja3_jaccard_matrix <- as.matrix(
  normalize_dist_01(
    flow_ja3_jaccard_dist,
    q = 0.95
  )
)

# -----------------------------------------------------------------------------
run_flow_ja3 <- function(
    ja3_weight,
    ja3_version = c(
      "ja3_levenshtein",
      "ja3_jaccard"
    )
) {
  
  ja3_version <- match.arg(ja3_version)
  
  if (
    length(ja3_weight) != 1 ||
    !is.finite(ja3_weight) ||
    ja3_weight < 0 ||
    ja3_weight > 1
  ) {
    stop("ja3_weight muss genau ein Wert zwischen 0 und 1 sein.")
  }
  
  ja3_matrix <- switch(
    ja3_version,
    "ja3_levenshtein" = flow_ja3_levenshtein_matrix,
    "ja3_jaccard" = flow_ja3_jaccard_matrix
  )
  
  combined_dist_matrix <-
    (1 - ja3_weight) * flow_ja3_flow_matrix +
    ja3_weight * ja3_matrix
  
  run_pam_score(
    data = flow_ja3_analysis_df,
    distance_matrix = as.dist(combined_dist_matrix),
    cluster_name = paste0("cluster_flow_", ja3_version),
    eval_label = eval_label,
    k_fixed = k_fixed,
    min_relevant_share = min_relevant_share
  ) %>%
    mutate(
      ja3_version = .env$ja3_version,
      ja3_weight = .env$ja3_weight
    )
}
```


### 11.1 Flow+JA3-Levenshtein-Gewichtungssweep

```{r}
ja3_weights <- seq(0, 1, by = 0.025)

f1_plot_data_ja3_levenshtein <- purrr::map_dfr(
  ja3_weights,
  ~ run_flow_ja3(
    .x,
    ja3_version = "ja3_levenshtein"
  )
)

f1_mean_data_ja3_levenshtein <- f1_plot_data_ja3_levenshtein %>%
  group_by(ja3_weight) %>%
  summarise(
    mean_f1 = mean(main_cluster_f1, na.rm = TRUE),
    .groups = "drop"
  )

p_f1_flow_ja3_levenshtein_weight <- f1_plot_data_ja3_levenshtein %>%
  ggplot(
    aes(
      x = ja3_weight,
      y = main_cluster_f1,
      color = label,
      group = label
    )
  ) +
  geom_line(linewidth = 1, alpha = 0.9) +
  geom_point(size = 1.3, alpha = 0.8) +
  geom_line(
    data = f1_mean_data_ja3_levenshtein,
    aes(
      x = ja3_weight,
      y = mean_f1
    ),
    inherit.aes = FALSE,
    color = "grey40",
    linewidth = 1
  ) +
  scale_x_continuous(
    breaks = seq(0, 1, by = 0.1),
    labels = scales::number_format(accuracy = 0.1)
  ) +
  scale_y_continuous(
    breaks = seq(0, 1, by = 0.1),
    labels = scales::number_format(accuracy = 0.1),
    limits = c(0, 1)
  ) +
  labs(
    title = "Main-Cluster-F1 nach JA3-Levenshtein-Gewichtung",
    subtitle = paste0(
      "Endpoint: ",
      selected_endpoint_filter,
      ", PAM mit k = ",
      k_fixed,
      ", Bewertung gegen ",
      eval_label
    ),
    x = "JA3-Levenshtein-Gewicht in kombinierter Distanz",
    y = "Main-Cluster-F1",
    color = eval_label
  ) +
  theme_minimal(base_size = 12) +
  theme(
    panel.grid.minor = element_blank(),
    legend.position = "right"
  )

p_f1_flow_ja3_levenshtein_weight
```


### 11.2 Flow+JA3-Jaccard-Gewichtungssweep

```{r}
ja3_weights <- seq(0, 1, by = 0.025)

f1_plot_data_ja3_jaccard <- purrr::map_dfr(
  ja3_weights,
  ~ run_flow_ja3(
    .x,
    ja3_version = "ja3_jaccard"
  )
)

f1_mean_data_ja3_jaccard <- f1_plot_data_ja3_jaccard %>%
  group_by(ja3_weight) %>%
  summarise(
    mean_f1 = mean(main_cluster_f1, na.rm = TRUE),
    .groups = "drop"
  )

p_f1_flow_ja3_jaccard_weight <- f1_plot_data_ja3_jaccard %>%
  ggplot(
    aes(
      x = ja3_weight,
      y = main_cluster_f1,
      color = label,
      group = label
    )
  ) +
  geom_line(linewidth = 1, alpha = 0.9) +
  geom_point(size = 1.3, alpha = 0.8) +
  geom_line(
    data = f1_mean_data_ja3_jaccard,
    aes(
      x = ja3_weight,
      y = mean_f1
    ),
    inherit.aes = FALSE,
    color = "grey40",
    linewidth = 1
  ) +
  scale_x_continuous(
    breaks = seq(0, 1, by = 0.1),
    labels = scales::number_format(accuracy = 0.1)
  ) +
  scale_y_continuous(
    breaks = seq(0, 1, by = 0.1),
    labels = scales::number_format(accuracy = 0.1),
    limits = c(0, 1)
  ) +
  labs(
    title = "Main-Cluster-F1 nach JA3-Jaccard-Gewichtung",
    subtitle = paste0(
      "Endpoint: ",
      selected_endpoint_filter,
      ", PAM mit k = ",
      k_fixed,
      ", Bewertung gegen ",
      eval_label
    ),
    x = "JA3-Jaccard-Gewicht in kombinierter Distanz",
    y = "Main-Cluster-F1",
    color = eval_label
  ) +
  theme_minimal(base_size = 12) +
  theme(
    panel.grid.minor = element_blank(),
    legend.position = "right"
  )

p_f1_flow_ja3_jaccard_weight
```


## 12. Ausgewählte Ergebniswerte

```{r}

# Gibt die ausgewählten Ergebniswerte für die in der Arbeit verwendeten
# Gewichtungen der kombinierten JA4- und JA4_r-Auswertung aus.
table_flow_ja4 <- run_flow_ja4(
  0.175,
  ja4_version = "ja4"
)
table_flow_ja4
mean(table_flow_ja4$main_cluster_f1, na.rm = TRUE)


table_flow_ja4r <- run_flow_ja4(
  0.7,
  ja4_version = "ja4_r"
)
table_flow_ja4r
mean(table_flow_ja4r$main_cluster_f1, na.rm = TRUE)

```

