---
title: "Final_Plot_Evaluation"
format: html
---

##################### Beginn Clustering

Block: Gemeinsamer Setup- und Funktionsblock
  Definiert zentrale Parameter für die Auswertung
  Legt Label, Endpoint, Clusteranzahl und Balancing fest
  Definiert die verwendeten Flow-Merkmale
  Enthält Hilfsfunktionen für Balancing, Datenaufbereitung und Bewertung
  Bereitet eine einheitliche labelbasierte Clusterbewertung vor
  Berechnet Precision, Recall und F1 je Label über den jeweiligen Hauptcluster
  Definiert Funktionen zur Flow-Distanz und JA4-Distanz
  Kapselt PAM-Clustering und Ergebnistabelle in wiederverwendbare Funktionen
  Grundlage für alle folgenden Auswertungsblöcke


```{r}
library(tidyverse)
library(cluster)


# ------------------------------------------------------------
# Einstellungen
# ------------------------------------------------------------

input_file <- "combined_results.csv"
selected_endpoint_filter <- "/index.html"

eval_label <- "application"   # z.B. "application", "application_os", "os", "client_id"
k_fixed <- 4

balance_n_per_label <- 2500
balance_seed <- 313
min_relevant_share <- 0.05
set.seed(balance_seed)

flow_numeric_features <- c(
  "flow_duration",
  "packet_count_total",
  "packet_count_client_to_server",
  "packet_count_server_to_client",
  "bytes_total",
  "bytes_client_to_server",
  "bytes_server_to_client",
  "mean_packet_size",
  "mean_packet_size_client_to_server",
  "mean_packet_size_server_to_client"
)

flow_ratio_features <- c(
  "bytes_ratio_client_to_server",
  "packets_ratio_client_to_server"
)

flow_features <- c(flow_numeric_features, flow_ratio_features)

# ------------------------------------------------------------
# Hilfsfunktionen
# ------------------------------------------------------------

balance_by_label <- function(data, label_col, n_per_label, seed = balance_seed) {
  set.seed(seed)
  
  data %>%
    filter(!is.na(.data[[label_col]]), .data[[label_col]] != "") %>%
    group_by(.data[[label_col]]) %>%
    filter(n() >= n_per_label) %>%
    slice_sample(n = n_per_label) %>%
    ungroup()
}

make_label_cluster_score_table <- function(data, cluster_col, label_col, min_relevant_share = 0.05) {
  
  label_cluster_distribution <- data %>%
    transmute(
      label = as.character(.data[[label_col]]),
      cluster = factor(.data[[cluster_col]])
    ) %>%
    filter(!is.na(label), label != "", !is.na(cluster)) %>%
    dplyr::count(label, cluster, name = "n") %>%
    group_by(label) %>%
    mutate(
      label_total = sum(n),
      share_of_label = n / label_total,
      clusters_observed = n_distinct(cluster),
      clusters_relevant = sum(share_of_label >= min_relevant_share)
    ) %>%
    ungroup()
  
  cluster_sizes <- label_cluster_distribution %>%
    group_by(cluster) %>%
    summarise(cluster_total = sum(n), .groups = "drop")
  
  label_cluster_distribution %>%
    left_join(cluster_sizes, by = "cluster") %>%
    group_by(label) %>%
    arrange(desc(n), cluster, .by_group = TRUE) %>%
    slice_head(n = 1) %>%
    ungroup() %>%
    mutate(
      main_cluster = cluster,
      tp_in_main_cluster = n,
      fp_in_main_cluster = cluster_total - tp_in_main_cluster,
      fn_outside_main_cluster = label_total - tp_in_main_cluster,
      main_cluster_recall = tp_in_main_cluster / label_total,
      main_cluster_precision = tp_in_main_cluster / cluster_total,
      main_cluster_f1 = if_else(
        main_cluster_precision + main_cluster_recall > 0,
        2 * main_cluster_precision * main_cluster_recall /
          (main_cluster_precision + main_cluster_recall),
        NA_real_
      ),
      label_concentration = main_cluster_recall,
      label_fragmentation_relevant = clusters_relevant
    ) %>%
    select(
      label,
      label_total,
      main_cluster,
      cluster_total,
      tp_in_main_cluster,
      fp_in_main_cluster,
      fn_outside_main_cluster,
      main_cluster_precision,
      main_cluster_recall,
      main_cluster_f1,
      label_concentration,
      clusters_observed,
      clusters_relevant,
      label_fragmentation_relevant
    ) %>%
    arrange(desc(label_total), label)
}
prepare_analysis_data <- function(input_file, selected_endpoint_filter, eval_label, flow_features,
                                  use_ja4 = FALSE, extra_cols = character(), balance = TRUE) {
  
  df <- readr::read_csv(input_file, show_col_types = FALSE)
  
  if (use_ja4) {
    extra_cols <- union(extra_cols, "ja4")
  }
  
  needed_cols <- unique(c("selected_endpoint", eval_label, flow_features, extra_cols))
  
  missing_cols <- setdiff(needed_cols, names(df))
  if (length(missing_cols) > 0) {
    stop(paste("Fehlende Spalten:", paste(missing_cols, collapse = ", ")))
  }
  
  analysis_df <- df %>%
    mutate(
      selected_endpoint = as.character(selected_endpoint),
      selected_endpoint = case_when(
        is.na(selected_endpoint) ~ "/index.html",
        selected_endpoint == "" ~ "/index.html",
        selected_endpoint == "NA" ~ "/index.html",
        selected_endpoint == "<NA>" ~ "/index.html",
        TRUE ~ selected_endpoint
      )
    ) %>%
    filter(selected_endpoint == selected_endpoint_filter) %>%
    select(
      all_of(eval_label),
      all_of(flow_features),
      all_of(extra_cols)
    ) %>%
    mutate(
      across(all_of(eval_label), as.character),
      across(all_of(flow_features), as.numeric)
    ) %>%
    mutate(
      across(
        all_of(flow_features),
        ~ if_else(is.finite(.x), .x, NA_real_)
      )
    ) %>%
    filter(
      !is.na(.data[[eval_label]]),
      .data[[eval_label]] != ""
    ) %>%
    drop_na(all_of(flow_features))
  
  if (length(extra_cols) > 0) {
    analysis_df <- analysis_df %>%
      mutate(across(all_of(extra_cols), as.character)) %>%
      filter(
        if_all(
          all_of(extra_cols),
          ~ !is.na(.x) & .x != "" & .x != "NA" & .x != "<NA>"
        )
      )
  }
  
  if (balance) {
    analysis_df <- balance_by_label(
      analysis_df,
      label_col = eval_label,
      n_per_label = balance_n_per_label,
      seed = balance_seed
    )
  }
  
  analysis_df
}

make_flow_distance <- function(data) {
  flow_feature_matrix <- data %>%
    mutate(
      across(
        all_of(flow_numeric_features),
        ~ as.numeric(scale(log1p(.x)))
      ),
      across(
        all_of(flow_ratio_features),
        ~ as.numeric(scale(.x))
      )
    ) %>%
    select(all_of(flow_features)) %>%
    as.data.frame()
  
  non_constant_cols <- apply(flow_feature_matrix, 2, function(x) {
    current_sd <- sd(x, na.rm = TRUE)
    is.finite(current_sd) && current_sd > 0
  })
  
  flow_feature_matrix <- flow_feature_matrix[, non_constant_cols, drop = FALSE]
  
  dist(flow_feature_matrix, method = "euclidean")
}

make_ja4_distance <- function(data) {
  ja4_values <- data$ja4
  
  ja4_dist_matrix <- outer(
    ja4_values,
    ja4_values,
    FUN = function(a, b) as.numeric(a != b)
  )
  
  as.dist(ja4_dist_matrix)
}

run_pam_score <- function(data, distance_matrix, cluster_name, eval_label, k_fixed, min_relevant_share) {
  
  pam_fit <- cluster::pam(
    distance_matrix,
    k = k_fixed,
    diss = TRUE
  )
  
  result_df <- data %>%
    mutate("{cluster_name}" := factor(pam_fit$clustering))
  
  make_label_cluster_score_table(
    data = result_df,
    cluster_col = cluster_name,
    label_col = eval_label,
    min_relevant_share = min_relevant_share
  )
}

run_flow_only <- function() {
  analysis_df <- prepare_analysis_data(
    input_file = input_file,
    selected_endpoint_filter = selected_endpoint_filter,
    eval_label = eval_label,
    flow_features = flow_features,
    use_ja4 = FALSE,
    balance = TRUE
  )
  
  flow_dist <- make_flow_distance(analysis_df)
  
  run_pam_score(
    data = analysis_df,
    distance_matrix = flow_dist,
    cluster_name = "cluster_flow",
    eval_label = eval_label,
    k_fixed = k_fixed,
    min_relevant_share = min_relevant_share
  )
}

run_ja4_only <- function() {
  analysis_df <- prepare_analysis_data(
    input_file = input_file,
    selected_endpoint_filter = selected_endpoint_filter,
    eval_label = eval_label,
    flow_features = flow_features,
    use_ja4 = TRUE,
    balance = TRUE
  )
  
  ja4_dist <- make_ja4_distance(analysis_df)
  
  run_pam_score(
    data = analysis_df,
    distance_matrix = ja4_dist,
    cluster_name = "cluster_ja4",
    eval_label = eval_label,
    k_fixed = k_fixed,
    min_relevant_share = min_relevant_share
  )
}
```

```{r}
# ------------------------------------------------------------
# JA4_r: strukturierte Distanz und Clustering-Funktion
# ------------------------------------------------------------

tokenize_ja4r_section <- function(x) {
  x <- as.character(x)
  
  if (is.na(x) || x == "" || x == "NA" || x == "<NA>") {
    return(character())
  }
  
  tokens <- stringr::str_split(x, "[,\\-]")[[1]]
  tokens <- stringr::str_trim(tokens)
  tokens <- tokens[!is.na(tokens)]
  tokens <- tokens[tokens != ""]
  tokens <- tokens[!(tokens %in% c("NA", "<NA>"))]
  
  unique(tokens)
}

parse_ja4r_vector <- function(ja4r_values) {
  split_values <- stringr::str_split(as.character(ja4r_values), "_")
  
  prefix <- purrr::map_chr(split_values, function(parts) {
    if (length(parts) >= 1) {
      parts[1]
    } else {
      ""
    }
  })
  
  max_sections <- max(purrr::map_int(split_values, length)) - 1
  
  token_sections <- purrr::map(seq_len(max_sections), function(section_index) {
    purrr::map(split_values, function(parts) {
      target_index <- section_index + 1
      
      if (length(parts) >= target_index) {
        tokenize_ja4r_section(parts[target_index])
      } else {
        character()
      }
    })
  })
  
  list(
    prefix = prefix,
    token_sections = token_sections
  )
}

make_token_matrix <- function(token_sets) {
  vocabulary <- sort(unique(unlist(token_sets, use.names = FALSE)))
  
  if (length(vocabulary) == 0) {
    return(matrix(0, nrow = length(token_sets), ncol = 0))
  }
  
  token_matrix <- matrix(
    0,
    nrow = length(token_sets),
    ncol = length(vocabulary),
    dimnames = list(NULL, vocabulary)
  )
  
  for (i in seq_along(token_sets)) {
    current_tokens <- token_sets[[i]]
    
    if (length(current_tokens) > 0) {
      token_matrix[i, current_tokens] <- 1
    }
  }
  
  token_matrix
}

make_jaccard_distance_matrix <- function(token_sets) {
  token_matrix <- make_token_matrix(token_sets)
  n <- length(token_sets)
  
  if (ncol(token_matrix) == 0) {
    return(matrix(0, nrow = n, ncol = n))
  }
  
  intersection_matrix <- tcrossprod(token_matrix)
  token_counts <- rowSums(token_matrix)
  
  union_matrix <- outer(token_counts, token_counts, FUN = "+") - intersection_matrix
  
  distance_matrix <- matrix(0, nrow = n, ncol = n)
  
  valid_pairs <- union_matrix > 0
  
  distance_matrix[valid_pairs] <-
    1 - intersection_matrix[valid_pairs] / union_matrix[valid_pairs]
  
  distance_matrix
}

make_ja4r_distance <- function(data, ja4r_col = "ja4_r", prefix_weight = 0.25) {
  
  if (!(ja4r_col %in% names(data))) {
    stop(paste("Spalte fehlt:", ja4r_col))
  }
  
  if (prefix_weight < 0 || prefix_weight > 1) {
    stop("prefix_weight muss zwischen 0 und 1 liegen.")
  }
  
  parsed_ja4r <- parse_ja4r_vector(data[[ja4r_col]])
  
  prefix_distance_matrix <- outer(
    parsed_ja4r$prefix,
    parsed_ja4r$prefix,
    FUN = function(a, b) as.numeric(a != b)
  )
  
  section_count <- length(parsed_ja4r$token_sections)
  
  if (section_count == 0) {
    diag(prefix_distance_matrix) <- 0
    return(as.dist(prefix_distance_matrix))
  }
  
  section_weight <- (1 - prefix_weight) / section_count
  
  combined_distance_matrix <- prefix_weight * prefix_distance_matrix
  
  for (current_section in parsed_ja4r$token_sections) {
    current_section_distance <- make_jaccard_distance_matrix(current_section)
    
    combined_distance_matrix <-
      combined_distance_matrix +
      section_weight * current_section_distance
  }
  
  diag(combined_distance_matrix) <- 0
  
  as.dist(combined_distance_matrix)
}

run_ja4r_only <- function(prefix_weight = 0.25) {
  
  analysis_df <- prepare_analysis_data(
    input_file = input_file,
    selected_endpoint_filter = selected_endpoint_filter,
    eval_label = eval_label,
    flow_features = flow_features,
    extra_cols = "ja4_r",
    balance = TRUE
  )
  
  ja4r_dist <- make_ja4r_distance(
    data = analysis_df,
    ja4r_col = "ja4_r",
    prefix_weight = prefix_weight
  )
  
  run_pam_score(
    data = analysis_df,
    distance_matrix = ja4r_dist,
    cluster_name = "cluster_ja4r",
    eval_label = eval_label,
    k_fixed = k_fixed,
    min_relevant_share = min_relevant_share
  )
}
```



Block: Flow-only-Auswertung
  Führt Clustering nur mit Flow-Merkmalen aus
  Verwendet dieselbe Datenaufbereitung und Bewertung wie die anderen Varianten
  Dient als Baseline ohne TLS-Fingerprint-Information
  Ergebnis zeigt, wie stark Anwendungen allein durch Verbindungsmerkmale gruppiert werden

```{r}
label_result_table_flow <- run_flow_only()

label_result_table_flow
```

```{r}
label_result_table_ja4r <- run_ja4r_only(
  prefix_weight = 0.25
)

label_result_table_ja4r
```
Block: JA4-only-Auswertung
  Führt Clustering nur mit JA4-Distanz aus
  Gleicher JA4 bedeutet Distanz 0, unterschiedlicher JA4 bedeutet Distanz 1
  Dient als TLS-Fingerprint-basierter Vergleich zur Flow-Baseline
  Ergebnis zeigt, wie gut JA4 allein Anwendungen strukturiert

```{r}
label_result_table_ja4 <- run_ja4_only()

label_result_table_ja4
```
Block: Flow+JA4-Vorbereitung und Funktion
  Bereitet gemeinsamen Datensatz für kombinierte Flow+JA4-Auswertung vor
  Nutzt nur Verbindungen mit gültigem JA4
  Berechnet Flow-Distanz und normalisiert sie auf vergleichbare Skala
  Berechnet JA4-Distanz separat
  Speichert beide Distanzmatrizen für wiederholte Nutzung
  Definiert run_flow_ja4(ja4_weight)
  ja4_weight = 0 entspricht Flow-only auf JA4-gefiltertem Datensatz
  ja4_weight = 1 entspricht JA4-only auf demselben Datensatz
  Dazwischen gewichtete Kombination beider Distanzen

```{r}
# ------------------------------------------------------------
# Flow + JA4 / JA4_r: gemeinsame Vorbereitung und Funktion
# ------------------------------------------------------------

normalize_dist_01 <- function(d, q = 0.95) {
  m <- as.matrix(d)
  upper_values <- m[upper.tri(m)]
  cap <- quantile(upper_values, probs = q, na.rm = TRUE)
  
  if (is.na(cap) || cap == 0) {
    stop("Distanzmatrix kann nicht normalisiert werden: cap ist 0 oder NA.")
  }
  
  m_norm <- pmin(m, cap) / cap
  as.dist(m_norm)
}

ja4r_prefix_weight <- 0.25

flow_tls_analysis_df <- prepare_analysis_data(
  input_file = input_file,
  selected_endpoint_filter = selected_endpoint_filter,
  eval_label = eval_label,
  flow_features = flow_features,
  extra_cols = c("ja4", "ja4_r"),
  balance = TRUE
)

flow_tls_flow_dist <- make_flow_distance(flow_tls_analysis_df)
flow_tls_flow_dist_01 <- normalize_dist_01(flow_tls_flow_dist, q = 0.95)

flow_tls_flow_matrix <- as.matrix(flow_tls_flow_dist_01)

flow_tls_ja4_matrix <- as.matrix(
  make_ja4_distance(flow_tls_analysis_df)
)

flow_tls_ja4r_matrix <- as.matrix(
  make_ja4r_distance(
    data = flow_tls_analysis_df,
    ja4r_col = "ja4_r",
    prefix_weight = ja4r_prefix_weight
  )
)

run_flow_ja4 <- function(ja4_weight, ja4_version = c("ja4", "ja4_r")) {
  
  ja4_version <- match.arg(ja4_version)
  
  if (length(ja4_weight) != 1 || ja4_weight < 0 || ja4_weight > 1) {
    stop("ja4_weight muss genau ein Wert zwischen 0 und 1 sein.")
  }
  
  tls_matrix <- switch(
    ja4_version,
    "ja4" = flow_tls_ja4_matrix,
    "ja4_r" = flow_tls_ja4r_matrix
  )
  
  combined_dist_matrix <-
    (1 - ja4_weight) * flow_tls_flow_matrix +
    ja4_weight * tls_matrix
  
  combined_dist <- as.dist(combined_dist_matrix)
  
  run_pam_score(
    data = flow_tls_analysis_df,
    distance_matrix = combined_dist,
    cluster_name = paste0("cluster_flow_", ja4_version),
    eval_label = eval_label,
    k_fixed = k_fixed,
    min_relevant_share = min_relevant_share
  ) %>%
    mutate(
      ja4_version = .env$ja4_version,
      ja4_weight = .env$ja4_weight
    )
}

```

Block: Flow+JA4-Gewichtungsplot
  Nutzt run_flow_ja4() für mehrere JA4-Gewichtungen
  Visualisiert den Main-Cluster-F1 je Anwendung
  Zeigt, wie sich die labelbasierte Clusterqualität mit steigendem JA4-Anteil verändert
  Dient als Sensitivitätsanalyse der Gewichtung zwischen Flow- und TLS-Fingerprint-Merkmalen
  Der Block setzt voraus, dass f1_plot_data vorher aus den gewünschten ja4_weights erzeugt wurde.
```{r}
ja4_weights <- seq(0, 1, by = 0.025)

f1_plot_data_ja4 <- purrr::map_dfr(
  ja4_weights,
  ~ run_flow_ja4(.x, ja4_version = "ja4")
)

f1_mean_data_ja4 <- f1_plot_data_ja4 %>%
  group_by(ja4_weight) %>%
  summarise(
    mean_f1 = mean(main_cluster_f1, na.rm = TRUE),
    .groups = "drop"
  )

p_f1_flow_ja4_weight <- f1_plot_data_ja4 %>%
  ggplot(
    aes(
      x = ja4_weight,
      y = main_cluster_f1,
      color = label,
      group = label
    )
  ) +
  geom_line(linewidth = 1, alpha = 0.9) +
  geom_point(size = 1.3, alpha = 0.8) +
  geom_line(
    data = f1_mean_data_ja4,
    aes(
      x = ja4_weight,
      y = mean_f1,
      linetype = "F1-Durchschnitt"
    ),
    inherit.aes = FALSE,
    color = "grey35",
    linewidth = 1.2
  ) +
geom_line(
  data = f1_mean_data_ja4,
  aes(
    x = ja4_weight,
    y = mean_f1
  ),
  inherit.aes = FALSE,
  color = "grey40",
  linewidth = 1
) +
  scale_x_continuous(
    breaks = seq(0, 1, by = 0.1),
    labels = scales::number_format(accuracy = 0.1)
  ) +
  scale_y_continuous(
    breaks = seq(0, 1, by = 0.1),
    labels = scales::number_format(accuracy = 0.1),
    limits = c(0, 1)
  ) +
  scale_linetype_manual(
    values = c("F1-Durchschnitt" = "dashed"),
    name = NULL
  ) +
  labs(
    title = "Main-Cluster-F1 nach JA4-Gewichtung",
    subtitle = paste0(
      "Endpoint: ",
      selected_endpoint_filter,
      ", PAM mit k = ",
      k_fixed,
      ", Bewertung gegen ",
      eval_label
    ),
    x = "JA4-Gewicht in kombinierter Distanz",
    y = "Main-Cluster-F1",
    color = eval_label
  ) +
  theme_minimal(base_size = 12) +
  theme(
    panel.grid.minor = element_blank(),
    legend.position = "right"
  )

p_f1_flow_ja4_weight
```
```{r}
ja4_weights <- seq(0, 1, by = 0.025)

f1_plot_data_ja4r <- purrr::map_dfr(
  ja4_weights,
  ~ run_flow_ja4(.x, ja4_version = "ja4_r")
)

f1_mean_data_ja4r <- f1_plot_data_ja4r %>%
  group_by(ja4_weight) %>%
  summarise(
    mean_f1 = mean(main_cluster_f1, na.rm = TRUE),
    .groups = "drop"
  )

p_f1_flow_ja4r_weight <- f1_plot_data_ja4r %>%
  ggplot(
    aes(
      x = ja4_weight,
      y = main_cluster_f1,
      color = label,
      group = label
    )
  ) +
  geom_line(linewidth = 1, alpha = 0.9) +
  geom_point(size = 1.3, alpha = 0.8) +
  geom_line(
    data = f1_mean_data_ja4r,
    aes(
      x = ja4_weight,
      y = mean_f1,
      linetype = "F1-Durchschnitt"
    ),
    inherit.aes = FALSE,
    color = "grey35",
    linewidth = 1.2
  ) +
geom_line(
  data = f1_mean_data_ja4r,
  aes(
    x = ja4_weight,
    y = mean_f1
  ),
  inherit.aes = FALSE,
  color = "grey40",
  linewidth = 1
) +
  scale_x_continuous(
    breaks = seq(0, 1, by = 0.1),
    labels = scales::number_format(accuracy = 0.1)
  ) +
  scale_y_continuous(
    breaks = seq(0, 1, by = 0.1),
    labels = scales::number_format(accuracy = 0.1),
    limits = c(0, 1)
  ) +
  scale_linetype_manual(
    values = c("F1-Durchschnitt" = "dashed"),
    name = NULL
  ) +
  labs(
    title = "Main-Cluster-F1 nach JA4_r-Gewichtung",
    subtitle = paste0(
      "Endpoint: ",
      selected_endpoint_filter,
      ", PAM mit k = ",
      k_fixed,
      ", Bewertung gegen ",
      eval_label
    ),
    x = "JA4_r-Gewicht in kombinierter Distanz",
    y = "Main-Cluster-F1",
    color = eval_label
  ) +
  theme_minimal(base_size = 12) +
  theme(
    panel.grid.minor = element_blank(),
    legend.position = "right"
  )

p_f1_flow_ja4r_weight
```

```{r}
# ------------------------------------------------------------
# JA3-Abschnitt in einzelne Werte zerlegen
# Reihenfolge bleibt vollständig erhalten
# ------------------------------------------------------------

split_ja3_section_tokens <- function(section_value, section_index) {
  
  section_value <- as.character(section_value)
  
  if (
    is.na(section_value) ||
    section_value == "" ||
    section_value == "NA" ||
    section_value == "<NA>"
  ) {
    return(character())
  }
  
  # TLS-Version ist ein einzelner Wert
  if (section_index == 1) {
    return(section_value)
  }
  
  tokens <- strsplit(
    section_value,
    split = "-",
    fixed = TRUE
  )[[1]]
  
  tokens <- trimws(tokens)
  tokens[tokens != ""]
}

# ------------------------------------------------------------
# Tokenfolgen für adist kodieren
# Jeder TLS-Wert wird zu genau einem Zeichen
# ------------------------------------------------------------

encode_token_sequences <- function(token_sequences) {
  
  vocabulary <- unique(
    unlist(token_sequences, use.names = FALSE)
  )
  
  if (length(vocabulary) == 0) {
    return(rep("", length(token_sequences)))
  }
  
  if (length(vocabulary) > 6000) {
    stop("Zu viele unterschiedliche Tokens für die interne Kodierung.")
  }
  
  token_characters <- vapply(
    seq_along(vocabulary),
    function(i) intToUtf8(0xE000 + i - 1),
    character(1)
  )
  
  token_mapping <- setNames(
    token_characters,
    vocabulary
  )
  
  vapply(
    token_sequences,
    function(tokens) {
      if (length(tokens) == 0) {
        return("")
      }
      
      paste0(
        unname(token_mapping[tokens]),
        collapse = ""
      )
    },
    character(1)
  )
}

# ------------------------------------------------------------
# Tokenbasierte Levenshtein-Distanz nach Heino
# KEINE Sortierung
# ------------------------------------------------------------

make_ja3_levenshtein_distance <- function(
    data,
    ja3_col = "ja3_full"
) {
  
  if (!(ja3_col %in% names(data))) {
    stop(paste("Spalte fehlt:", ja3_col))
  }
  
  ja3_values <- as.character(data[[ja3_col]])
  unique_ja3_values <- unique(ja3_values)
  
  section_matrix <- split_ja3_full_sections(
    unique_ja3_values
  )
  
  unique_distance_matrix <- matrix(
    0,
    nrow = length(unique_ja3_values),
    ncol = length(unique_ja3_values)
  )
  
  for (section_index in seq_len(ncol(section_matrix))) {
    
    token_sequences <- lapply(
      section_matrix[, section_index],
      split_ja3_section_tokens,
      section_index = section_index
    )
    
    encoded_sequences <- encode_token_sequences(
      token_sequences
    )
    
    section_distance <- utils::adist(
      encoded_sequences,
      useBytes = FALSE
    )
    
    unique_distance_matrix <-
      unique_distance_matrix +
      section_distance
  }
  
  observation_index <- match(
    ja3_values,
    unique_ja3_values
  )
  
  complete_distance_matrix <- unique_distance_matrix[
    observation_index,
    observation_index,
    drop = FALSE
  ]
  
  diag(complete_distance_matrix) <- 0
  
  as.dist(complete_distance_matrix)
}

# ------------------------------------------------------------
# Jaccard-Distanz für einen JA3-Abschnitt
# Reihenfolge wird bewusst ignoriert
# ------------------------------------------------------------

make_section_jaccard_matrix <- function(token_sets) {
  
  vocabulary <- unique(
    unlist(token_sets, use.names = FALSE)
  )
  
  observation_count <- length(token_sets)
  
  if (length(vocabulary) == 0) {
    return(
      matrix(
        0,
        nrow = observation_count,
        ncol = observation_count
      )
    )
  }
  
  token_matrix <- matrix(
    0,
    nrow = observation_count,
    ncol = length(vocabulary),
    dimnames = list(NULL, vocabulary)
  )
  
  for (i in seq_along(token_sets)) {
    
    current_tokens <- unique(token_sets[[i]])
    
    if (length(current_tokens) > 0) {
      token_matrix[i, current_tokens] <- 1
    }
  }
  
  intersection_matrix <- tcrossprod(token_matrix)
  token_counts <- rowSums(token_matrix)
  
  union_matrix <-
    outer(token_counts, token_counts, FUN = "+") -
    intersection_matrix
  
  distance_matrix <- matrix(
    0,
    nrow = observation_count,
    ncol = observation_count
  )
  
  valid_pairs <- union_matrix > 0
  
  distance_matrix[valid_pairs] <-
    1 -
    intersection_matrix[valid_pairs] /
    union_matrix[valid_pairs]
  
  diag(distance_matrix) <- 0
  
  distance_matrix
}

# ------------------------------------------------------------
# Abschnittsweise Jaccard-Distanz
# Reihenfolge der Extensions wird ignoriert
# ------------------------------------------------------------

make_ja3_jaccard_distance <- function(
    data,
    ja3_col = "ja3_full"
) {
  
  if (!(ja3_col %in% names(data))) {
    stop(paste("Spalte fehlt:", ja3_col))
  }
  
  ja3_values <- as.character(data[[ja3_col]])
  unique_ja3_values <- unique(ja3_values)
  
  section_matrix <- split_ja3_full_sections(
    unique_ja3_values
  )
  
  unique_distance_matrix <- matrix(
    0,
    nrow = length(unique_ja3_values),
    ncol = length(unique_ja3_values)
  )
  
  for (section_index in seq_len(ncol(section_matrix))) {
    
    token_sets <- lapply(
      section_matrix[, section_index],
      split_ja3_section_tokens,
      section_index = section_index
    )
    
    section_distance <- make_section_jaccard_matrix(
      token_sets
    )
    
    unique_distance_matrix <-
      unique_distance_matrix +
      section_distance
  }
  
  observation_index <- match(
    ja3_values,
    unique_ja3_values
  )
  
  complete_distance_matrix <- unique_distance_matrix[
    observation_index,
    observation_index,
    drop = FALSE
  ]
  
  diag(complete_distance_matrix) <- 0
  
  as.dist(complete_distance_matrix)
}
```





```{r}
label_result_table_ja3_jaccard <- run_ja3_jaccard()

label_result_table_ja3_jaccard
```

```{r}
label_result_table_ja3_levenshtein <- run_ja3_levenshtein()

label_result_table_ja3_levenshtein
```
```{r}
# ------------------------------------------------------------
# Flow + JA3: zusätzlicher, unabhängiger Kombinationsblock
# Der bestehende JA4-/JA4_r-Code bleibt unverändert.
# ------------------------------------------------------------

flow_ja3_analysis_df <- prepare_analysis_data(
  input_file = input_file,
  selected_endpoint_filter = selected_endpoint_filter,
  eval_label = eval_label,
  flow_features = flow_features,
  extra_cols = "ja3_full",
  balance = TRUE
)

# Flow-Distanz
flow_ja3_flow_dist <- make_flow_distance(
  flow_ja3_analysis_df
)

flow_ja3_flow_matrix <- as.matrix(
  normalize_dist_01(
    flow_ja3_flow_dist,
    q = 0.95
  )
)

# JA3-Levenshtein-Distanz
flow_ja3_levenshtein_dist <- make_ja3_levenshtein_distance(
  data = flow_ja3_analysis_df,
  ja3_col = "ja3_full"
)

flow_ja3_levenshtein_matrix <- as.matrix(
  normalize_dist_01(
    flow_ja3_levenshtein_dist,
    q = 0.95
  )
)

# JA3-Jaccard-Distanz
flow_ja3_jaccard_dist <- make_ja3_jaccard_distance(
  data = flow_ja3_analysis_df,
  ja3_col = "ja3_full"
)

flow_ja3_jaccard_matrix <- as.matrix(
  normalize_dist_01(
    flow_ja3_jaccard_dist,
    q = 0.95
  )
)

# ------------------------------------------------------------
# Flow + JA3 ausführen
# ------------------------------------------------------------

run_flow_ja3 <- function(
    ja3_weight,
    ja3_version = c(
      "ja3_levenshtein",
      "ja3_jaccard"
    )
) {
  
  ja3_version <- match.arg(ja3_version)
  
  if (
    length(ja3_weight) != 1 ||
    !is.finite(ja3_weight) ||
    ja3_weight < 0 ||
    ja3_weight > 1
  ) {
    stop("ja3_weight muss genau ein Wert zwischen 0 und 1 sein.")
  }
  
  ja3_matrix <- switch(
    ja3_version,
    "ja3_levenshtein" = flow_ja3_levenshtein_matrix,
    "ja3_jaccard" = flow_ja3_jaccard_matrix
  )
  
  combined_dist_matrix <-
    (1 - ja3_weight) * flow_ja3_flow_matrix +
    ja3_weight * ja3_matrix
  
  run_pam_score(
    data = flow_ja3_analysis_df,
    distance_matrix = as.dist(combined_dist_matrix),
    cluster_name = paste0("cluster_flow_", ja3_version),
    eval_label = eval_label,
    k_fixed = k_fixed,
    min_relevant_share = min_relevant_share
  ) %>%
    mutate(
      ja3_version = .env$ja3_version,
      ja3_weight = .env$ja3_weight
    )
}
```

```{r}
ja3_weights <- seq(0, 1, by = 0.025)

f1_plot_data_ja3_levenshtein <- purrr::map_dfr(
  ja3_weights,
  ~ run_flow_ja3(
    .x,
    ja3_version = "ja3_levenshtein"
  )
)

f1_mean_data_ja3_levenshtein <- f1_plot_data_ja3_levenshtein %>%
  group_by(ja3_weight) %>%
  summarise(
    mean_f1 = mean(main_cluster_f1, na.rm = TRUE),
    .groups = "drop"
  )

p_f1_flow_ja3_levenshtein_weight <- f1_plot_data_ja3_levenshtein %>%
  ggplot(
    aes(
      x = ja3_weight,
      y = main_cluster_f1,
      color = label,
      group = label
    )
  ) +
  geom_line(linewidth = 1, alpha = 0.9) +
  geom_point(size = 1.3, alpha = 0.8) +
  geom_line(
    data = f1_mean_data_ja3_levenshtein,
    aes(
      x = ja3_weight,
      y = mean_f1
    ),
    inherit.aes = FALSE,
    color = "grey40",
    linewidth = 1
  ) +
  scale_x_continuous(
    breaks = seq(0, 1, by = 0.1),
    labels = scales::number_format(accuracy = 0.1)
  ) +
  scale_y_continuous(
    breaks = seq(0, 1, by = 0.1),
    labels = scales::number_format(accuracy = 0.1),
    limits = c(0, 1)
  ) +
  labs(
    title = "Main-Cluster-F1 nach JA3-Levenshtein-Gewichtung",
    subtitle = paste0(
      "Endpoint: ",
      selected_endpoint_filter,
      ", PAM mit k = ",
      k_fixed,
      ", Bewertung gegen ",
      eval_label
    ),
    x = "JA3-Levenshtein-Gewicht in kombinierter Distanz",
    y = "Main-Cluster-F1",
    color = eval_label
  ) +
  theme_minimal(base_size = 12) +
  theme(
    panel.grid.minor = element_blank(),
    legend.position = "right"
  )

p_f1_flow_ja3_levenshtein_weight
```

```{r}
ja3_weights <- seq(0, 1, by = 0.025)

f1_plot_data_ja3_jaccard <- purrr::map_dfr(
  ja3_weights,
  ~ run_flow_ja3(
    .x,
    ja3_version = "ja3_jaccard"
  )
)

f1_mean_data_ja3_jaccard <- f1_plot_data_ja3_jaccard %>%
  group_by(ja3_weight) %>%
  summarise(
    mean_f1 = mean(main_cluster_f1, na.rm = TRUE),
    .groups = "drop"
  )

p_f1_flow_ja3_jaccard_weight <- f1_plot_data_ja3_jaccard %>%
  ggplot(
    aes(
      x = ja3_weight,
      y = main_cluster_f1,
      color = label,
      group = label
    )
  ) +
  geom_line(linewidth = 1, alpha = 0.9) +
  geom_point(size = 1.3, alpha = 0.8) +
  geom_line(
    data = f1_mean_data_ja3_jaccard,
    aes(
      x = ja3_weight,
      y = mean_f1
    ),
    inherit.aes = FALSE,
    color = "grey40",
    linewidth = 1
  ) +
  scale_x_continuous(
    breaks = seq(0, 1, by = 0.1),
    labels = scales::number_format(accuracy = 0.1)
  ) +
  scale_y_continuous(
    breaks = seq(0, 1, by = 0.1),
    labels = scales::number_format(accuracy = 0.1),
    limits = c(0, 1)
  ) +
  labs(
    title = "Main-Cluster-F1 nach JA3-Jaccard-Gewichtung",
    subtitle = paste0(
      "Endpoint: ",
      selected_endpoint_filter,
      ", PAM mit k = ",
      k_fixed,
      ", Bewertung gegen ",
      eval_label
    ),
    x = "JA3-Jaccard-Gewicht in kombinierter Distanz",
    y = "Main-Cluster-F1",
    color = eval_label
  ) +
  theme_minimal(base_size = 12) +
  theme(
    panel.grid.minor = element_blank(),
    legend.position = "right"
  )

p_f1_flow_ja3_jaccard_weight
```

```{r}

```

